# 请教陈版，关于投资有限合伙企业核算问题

提问人：ariel00 时间：2015-08-28 09:38:44
碰到未接触过的业务，请教陈版该如何处理： A公司投资一合伙企业，作为有限合伙人持股99.8%，普通合伙人持股0.2%。 1 、有限合伙人指派的投资决策委员会代表拥有一票否决权。 2 、合伙企业的净收益按照对普通合伙人取得可分配利润的20%和有限合伙人取得可分配利润的80%的比例分配。 3 、合伙企业的年度亏损应当用合伙企业以后年度的利润进行弥补，企业存续期间产生的未被弥补的亏损由全体合伙人按照实缴出资比例分担。 4 、普通合伙人管理合伙企业财产并进行投资活动，按基金总规模的2%每年收取基金管理费。 请问， 1 、根据约定A公司应能够控制合伙企业，是否应作为长期股权投资核算，并对其合并报表？ 2 、计算投资收益时是否应按照约定的可分配利润分配比例80%计算？ 3 、另外20%是否与普通合并报表一样作为少数股东损益处理？ 4 、普通合伙人出资将如何列示？作为少数股东权益还是负债？如作为权益，未来权益是否应等于少数股东初始投资+未来可供分配利润*20%。 5 、如前几年合伙企业一直亏损，则投资收益计算比例按80%还是99.8%计算。 6 、请问陈版目前有无关于投资有限合伙企业核算的相关规定？ 谢谢

回答人：chenyiwei
1 、这种情况下A控制该有限合伙企业的可能性很大，应将其纳入合并报表范围。个别报表层面作为其他非流动资产按成本法计量。
因为投资对象不是公司的股权，不建议使用“长期股权投资”的科目名称，但实质核算方法相同。 2 、合伙企业都是有存续期限的，到期要解散和清算。因此，在A的合并报表层面，对应归属于普通合伙人的权益和损益，都应当计入利润表（例如作为投资收益的减项），而不能作为少数股东损益。相应地，期末GP在合伙企业中所占权益份额在A的合并报表层面应列报为一项负债（其他非流动负债）。 3 、投资有限合伙企业的核算可能涉及到的准则包括合并报表、长期股权投资、合营安排（很少见）、金融工具确认和计量以及金融工具列报。

提问人：zhs7403 时间：2015-08-29 14:59:42
陈老师,2中作为债务工具是否类似于可回售工具的股东方作为债务工具,即合伙企业还是作为权益工具处理,但不作扩大化,在LP控股方还是作为债务工具的思路考虑?

回答人：chenyiwei
合伙企业单独报表中是否作为权益核算，需取决于该合伙企业的具体条款，并不一定。但在该合伙企业的母公司的合并报表层面，从外部融资形成的权益都是按负债列示的。

提问人：CPA 木子 时间：2015-08-30 23:05:48
陈老师，如果A公司基金公司，属于投资性主体，则不需要合并所投资的合伙企业吧

回答人：chenyiwei
可以这样理解，但为其投资提供服务的子公司除外。

提问人：王者之默 时间：2015-08-30 23:55:08
请教，这种情况下是不是和经济法关于‘’有限合伙企业有限合伙人不执行合伙事务‘’的规定相违背呢？

回答人：chenyiwei
不矛盾。类似问题在本版面上已讨论过很多，请搜索。

提问人：zengfengxia 时间：2015-08-31 15:23:58
这种合伙企业一般还会约定管理人在决策委员会中也拥有一票否决权，管理人拥有的一票否决权是基于什么考虑，是否为实质性权利？

回答人：chenyiwei
如果已经认定管理人（GP）是代理人，则代理人的决策权应归属于主要责任人，看作是主要责任人在做决策，这样管理人的一票否决权也会计入主要责任人的表决权。

提问人：zengfengxia 时间：2015-09-01 11:25:17
谢谢陈版！ 实际上就是基于这一条款，我们实务中在判断GP到底是代理人还是主要责任人时存在纠结，陈版的意见是，这一条款并不是关键条款？判断的依据还是着重于GP在合伙企业当中是否获取了足够多的剩余收益？

回答人：chenyiwei
很多情况下这个GP的一票否决权并不是最关键的。如果GP在合伙企业中的剩余收益份额和可变动性不是足够大，它就没有动力根据其自身的利益行使该项否决权。它即使行使该否决权也是为了该大比例LP的利益。

提问人：我爱新视野 时间：2017-01-15 20:19:56
本公司出资 1000 万入伙一个有限合伙企业，占该有限合伙企业认缴出资总额的5%。该有限合伙企业由普通合伙人负责管理，如果对该有限合伙企业无控制、无共同控制、无重大影响的，那么我认为应该将该投资作为可供出售金融资产核算？ 对无活跃市场、公允价值不能可靠确定的“三无”股权投资，是否应根据《企业会计准则第 22 号——金融工具确认和计量》第三十二条的规定，可按成本进行后续计量？

回答人：chenyiwei
可以这样理解。但要注意：对合伙企业有无控制、共同控制或重大影响，并不能只看出资比例。